臺灣板橋地方法院刑事判決　　　　　　　　　　　　九十一年度易字第二四三一號
　　公　訴　人　臺灣板橋地方法院檢察署檢察官
　　被　　　告　乙○○　男　五.
右列被告因妨害秩序案件，經檢察官聲請簡易處刑（九十一年度偵字第一一七二０號
），本院三重簡易庭審理結果，認不宜簡易處刑，簽請移送本院刑事庭依通常程序審
判，，本院判決如左：
    主  文
乙○○以文字、演說公然煽惑他人犯罪，處拘役肆拾日，如易科罰金，以參佰元折算
壹日。扣案之六合彩明牌海報、六合彩解說單、影印之六合彩明牌各壹張、對摺明牌
拾捌份、未對摺明牌拾肆份、綠色簽字筆壹支，均沒收。
    事  實
一、乙○○基於公然煽惑他人犯賭博罪之犯意，明知台灣地區民眾下注香港之六合彩
    賭風盛行，見有機可乘，於九十一年六月二十六日下午五時三十分許，在臺北縣
    三重市○○○○道萬善同旁之不特定人或多數人得以共見共聞之狀況下，持綠色
    香港六合彩明牌解說海報一張，以簽字筆簽寫數字文字、向民眾演說明牌之方式
    ，向不特定之人解說香港六合彩明牌，以供簽賭香港六合彩之用，而公然煽惑他
    人簽賭香港六合彩賭博犯罪，經警當場查獲，並扣得乙○○所有供本件解說六合
    彩明牌、煽惑他人犯賭博罪所用之六合彩明牌海報一張、對摺明牌十八份、未對
    摺明牌十四份、六合彩解說單一張、影印之六合彩明牌一張、綠色簽字筆一支。
二、案經台北縣政府警察局三重分局報請台灣板橋地方法院檢察署檢察官偵查起訴。
    理  由
一、訊據被告乙○○固坦承於上揭時地有向不特定之人講解明牌之事實，惟矢口否認
    有何犯行，辯稱：伊係向民眾說不要簽香港六合彩，要簽台灣的樂透云云，然查
    ：被告於上揭時地以香港六合彩前二期中彩之明牌，向不特定民眾解說六合彩明
    牌等情，業據證人即查獲本件之三重分局二重派出所警員甲○○到庭證述明確，
    核與被告於警訊中供稱：我說連莊為下一期六合彩號碼會可能連莊，是為吸引客
    人，希望膏藥生意會好一點等語相合，且扣案被告所有之綠色海報上所載之數字
    有四十三、四十七號，有該綠色海報及照片各一張可稽，觀之我國之樂透其號碼
    最高僅至第四十二號，而香港六合彩之最高數字始有四十三及四十七號，是被告
    所辯係向民眾說不要簽香港六合彩，要簽台灣的樂透云云，不足採信，此外並有
    被告所有之供本件解說六合彩明牌、煽惑他人犯賭博罪所用之六合彩明牌海報一
    張、對摺明牌十八份、未對摺明牌十四份、六合彩解說單一張、影印之六合彩明
    牌一張、綠色簽字筆一支扣案可佐。事證已臻明確，被告之犯行，堪以認定，應
    依法論科。
二、核被告乙○○所為，係犯刑法第一百五十三條第一款之罪。爰審酌被告之犯罪動
    機、手段、目的及犯後否認犯行，態度尚佳等一切情狀，量處如主文所示之刑。
    扣案供本件解說六合彩明牌煽惑他人犯賭博罪所用之六合彩明牌海報一張、對摺
    明牌十八份、未對摺明牌十四份、六合彩解說單一張、影印之六合彩明牌一張、
    綠色簽字筆一支，均為被告所有，已據其供明在卷，依刑法第三十八條第一項第
    二款之規定，均予宣告沒收。
三、又本案被告於偵查中未自白犯罪，且依偵查中現存證據，尚未能認定被告犯罪，
    本院認定與刑事訴訟法第四百四十九條得以簡易判決之案件不合，而有刑事訴訟
    法第四百五十一條之一第四項第一款之情形，是程序上，應依同法第四百五十二
    條規定，改依通常程序審理，附此敘明。
據上論斷，應依刑事訴訟法第四百五十二條、第四百五十一條之一第四項第一款、第
二百九十九條第一項前段、刑法第一百五十三條第一款、第四十一條第一項前段、第
三十八條第一項第二款，罰金罰鍰提高標準條例第一條前段、第二條，判決如主文。
本案經檢察官蔡偉逸到庭執行職務。
中      華      民      國    九十一    年      十      月     十一     日
                                  臺灣板橋地方法院刑事第五庭
                                        法  官  林  錫  凱
右正本證明與原本無異。
如不服本判決，應於判決送達後十日內，向本院提出上訴狀。
                                        書記官  林  兆  嘉
中      華      民      國    九十一    年      十      月     十四     日
附錄本件論罪科刑法條全文
刑法第一百五十三條
以文字、圖畫、演說或他法，公然為左列行為之一者，處二年以下有期徒刑，拘役或
一千元以下罰金：
一、煽惑他人犯罪者。
二、煽惑他人違背法令，或抗拒合法之命令者。
